【裁判字號】    98,易,390
【裁判日期】    980111
【裁判案由】    竊盜
【裁判全文】
臺灣花蓮地方法院刑事判決               98年度易字第390號
公  訴  人  臺灣花蓮地方法院檢察署檢察官
被      告  庚○○
上列被告因竊盜等案件，經檢察官提起公訴（98年度偵字第4990
、4997、5052、5053、5054、5218號），被告於準備程序中就被
訴事實為有罪之陳述，經本院裁定進行簡式審判程序，判決如下
：
    主  文
庚○○犯如附表所示之罪，均累犯，各處如附表所示之刑，如易
服勞役，均以新台幣壹仟元折算壹日。應執行罰金新台幣參萬貳
仟元，如易服勞役，以新台幣壹仟元折算壹日。
    事實及理由
一、犯罪事實：庚○○前於民國94年間因違反毒品危害防制條例
    案件，經本院以94年度訴字第416號判處應執行有期徒刑1年
    4月，同年復因犯竊盜案件，由臺灣高等法院花蓮分院以 94
    年度上易字第148號判處有期徒刑1年2月，上開2判決經本院
    以96年度聲減字第 288號裁定減刑併定其應執行刑為有期徒
    刑1年2月確定，於 97年3月16日執行完畢。詎不知悔改，復
    意圖為自己不法之所有，分別於如附表所示時間、地點竊取
    如附表所示之洋酒供己飲用。庚○○於 98年8月13日17時許
    在花蓮縣吉安鄉○○路○段199號商店內另犯竊盜案件時經警
    查獲，庚○○於其如附表編號4、5所示犯行為有偵查犯罪職
    權之公務員發覺前，主動向花蓮縣警察局吉安分局仁里派出
    所警員自首該2 次犯行，經警對統一超商、全家超商全面清
    查而查獲。
二、認定犯罪事實之證據：
  (一)被告庚○○於警詢、偵查及本院準備程序、審理時之自白。
  (二)被害人乙○○、甲○○、戊○○、丁○○、丙○○、己○○
    於警詢中之證述及現場照片、監視錄影翻拍照片。
三、論罪科刑：
    核被告所為，均係犯刑法第320條第1項之竊盜罪。被告於行
    為後，於如附表編號4、5之犯罪為有偵查犯罪職權之公務員
    發覺前，主動向花蓮縣警察局吉安分局仁里派出所之警員自
    首犯行，且接受裁判等情，有偵查案件報告書在卷可稽，被
    告對於如附表編號4、5所示未發覺之犯罪自首而接受裁判，
    該2次犯行依刑法第 62條前段規定，減輕其刑。爰審酌被告
    前有竊盜前科紀錄之素行，行竊之手段、目的，侵害他人財
    產法益，危害社會治安、被害人損害之程度，惟被告犯後坦
    承犯行，態度良好等一切情狀，各量處如主文所示之刑，暨
    諭知易服勞役之折算標準，並定其應執行之刑及諭知易服勞
    役之折算標準，以資懲儆。
四、據上論斷，依刑事訴訟法第299條第1項前段、第273條之1第
    1項、第310條之2、第454條第1項，刑法第 320條第1項、第
    62條前段、第47條第1項、第42條第3 項、第51條第7款，刑
    法施行法第1條之1，判決如主文。
本案經檢察官龔書安到庭執行職務。
中    華    民    國    98    年    1     月    11    日
                  刑事第二庭   法  官   蔡寶樺
上正本證明與原本無異。
如不服本判決，應於判決送達後10日內向本院提出上訴狀（應抄
附繕本）。告訴人或被害人如對於本判決不服者，應具備理由請
求檢察官上訴，其上訴期間之計算係以檢察官收受判決正本之日
期為準。
中    華    民    國    99    年    1     月    11    日
                               書記官
附錄本判決論罪之法律條文：
中華民國刑法第320條：
意圖為自己或第三人不法之所有，而竊取他人之動產者，為竊盜
罪，處5  年以下有期徒刑、拘役或 5 百元以下罰金。
意圖為自己或第三人不法之利益，而竊佔他人之不動產者，依前
項之規定處斷。
前二項之未遂犯罰之。
附表：
┌─┬─────┬──────┬─────┬──────┬──┐
│編│犯罪時間、│犯罪方法及所│所犯法條及│  宣告刑    │備註│
│號│地點      │竊財物      │罪名      │            │    │
├─┼─────┼──────┼─────┼──────┼──┤
│  │98年5 月31│庚○○徒手竊│刑法第320 │庚○○犯竊盜│    │
│ 1│日凌晨3 時│取全家便利商│條第1項之 │罪，累犯，處│    │
│  │許，在花蓮│店貨架上價值│竊盜罪。  │罰金新台幣伍│    │
│  │縣花蓮市和│新台幣（下同│          │仟元，如易服│    │
│  │平路460 號│ ）330元之約│          │勞役，以新台│    │
│  │全家便利商│翰走路洋酒1 │          │幣壹仟元折算│    │
│  │店。      │瓶，得手後將│          │壹日。      │    │
│  │          │該洋酒藏放在│          │            │    │
│  │          │背包內離去。│          │            │    │
├─┼─────┼──────┼─────┼──────┼──┤
│  │98年5月31 │庚○○徒手竊│刑法第320 │庚○○犯竊盜│    │
│ 2│日上午11時│取全家便利商│條第1 項之│罪，累犯，處│    │
│  │許，在花蓮│店貨架上之約│竊盜罪。  │罰金新台幣伍│    │
│  │縣花蓮市○○○○路洋酒1 │          │仟元，如易服│    │
│  │平路460 號│瓶（價值330 │          │勞役，以新台│    │
│  │全家便利商│元），得手後│          │幣壹仟元折算│    │
│  │店。      │將該洋酒藏放│          │壹日。      │    │
│  │          │在背包內離去│          │            │    │
│  │          │。          │          │            │    │
├─┼─────┼──────┼─────┼──────┼──┤
│  │98年6月12 │庚○○徒手竊│刑法第320 │庚○○犯竊盜│    │
│ 3│日晚上20時│取統一超商貨│條第1 項之│罪，累犯，處│    │
│  │許，在花蓮│架上之約翰走│竊盜罪。  │罰金新台幣伍│    │
│  │市○○路72│路洋酒1 瓶（│          │仟元，如易服│    │
│  │號統一超商│價值300元） │          │勞役，以新台│    │
│  │。        │，得手後將該│          │幣壹仟元折算│    │
│  │          │洋酒藏放在背│          │壹日。      │    │
│  │          │包內離去。  │          │            │    │
├─┼─────┼──────┼─────┼──────┼──┤
│  │98年6月1日│庚○○徒手竊│刑法第320 │庚○○犯竊盜│自首│
│ 4│上午7時許 │取統一超商貨│條第1 項之│罪，累犯，處│    │
│  │，在花蓮縣│架上之約翰走│竊盜罪。  │罰金新台幣伍│    │
│  │吉安鄉○○○路威士忌洋酒│          │仟元，如易服│    │
│  │8街223號統│1 瓶（價值  │          │勞役，以新台│    │
│  │一超商。  │800元），得 │          │幣壹仟元折算│    │
│  │          │手後將該洋酒│          │壹日。      │    │
│  │          │藏放在背包內│          │            │    │
│  │          │離去。      │          │            │    │
├─┼─────┼──────┼─────┼──────┼──┤
│  │98年6月18 │庚○○徒手竊│刑法第320 │庚○○犯竊盜│自首│
│ 5│日下午14時│取統冠超市貨│條第1 項之│罪，累犯，處│    │
│  │許，在花蓮│架上之約翰走│竊盜罪。  │罰金新台幣伍│    │
│  │縣吉安鄉○○路洋酒1瓶（ │          │仟元，如易服│    │
│  │強路540號 │價值750元） │          │勞役，以新台│    │
│  │統冠超市。│，得手後將該│          │幣壹仟元折算│    │
│  │          │洋酒藏放在背│          │壹日。      │    │
│  │          │包內離去。  │          │            │    │
├─┼─────┼──────┼─────┼──────┼──┤
│  │98年6月15 │庚○○徒手竊│刑法第320 │庚○○犯竊盜│    │
│ 6│日凌晨2時 │取全家超商貨│條第1 項之│罪，累犯，處│    │
│  │許，在花蓮│架上之威雀威│竊盜罪。  │罰金新台幣陸│    │
│  │縣花蓮市中│士忌洋酒1瓶 │          │仟元，如易服│    │
│  │山路309號 │（價值790元 │          │勞役，以新台│    │
│  │全家超商。│），得手後將│          │幣壹仟元折算│    │
│  │          │該洋酒藏放在│          │壹日。      │    │
│  │          │背包內離去。│          │            │    │
├─┼─────┼──────┼─────┼──────┼──┤
│  │98年5 月11│庚○○徒手竊│刑法第320 │庚○○犯竊盜│    │
│ 7│日晚上18  │取統一超商貨│條第1 項之│罪，累犯，處│    │
│  │時許，在花│架上之軒尼士│竊盜罪。  │罰金新台幣陸│    │
│  │蓮縣花蓮市│VSOP洋酒1 瓶│          │仟元，如易服│    │
│  │林森路189 │（價值740元 │          │勞役，以新台│    │
│  │號統一超商│），得手後將│          │幣壹仟元折算│    │
│  │。        │該洋酒藏放在│          │壹日。      │    │
│  │          │背包內離去。│          │            │    │
└─┴─────┴──────┴─────┴──────┴──┘

司法院資訊處製作；財團法人民間司法改革基金會備份。
